# 期货公司其他业务收入核算合规性

提问人：dingwh9004 时间：2020-10-03 21:33:07
请教，有A期货公司，公司的范围为商品期货经纪、金融期货经纪、期货投资咨询，资产管理。现公司有少量的帮客户代写代码的技术服务费收入。
主要请教点在： 1 、期货公司是否可以做超出其经营范围的业务，是否有相关的监管要求？ 2 、该帮客户代写代码的技术服务是否可以计入其他业务收入？若计入其他业务收入，在会计核算及税收上，是否有其他需要注意的事项

回答人：chenyiwei
1 、个人理解，代写代码不属于需要特别行政许可或者资质的业务，一般企业从事该业务应不受禁止。但期货公司属于受到特殊监管的金融机构，其从事此类非金融的技术服务业务应当以不违反相关监管要求为前提。如对此有疑问的，建议咨询当地证监局。
2 、此类业务收入可以确认为其他业务收入。会计核算遵循一般的提供劳务收入的核算原则。在新收入准则下，一般属于在一个时点确认收入。